臺灣板橋地方法院刑事判決　　　　　　　　94年度易字第80號
聲　請　人　臺灣板橋地方法院檢察署檢察官
被　　　告　甲○○
上列被告因違反動產擔保交易法案件，經檢察官聲請以簡易判決
處刑（九十三年度偵字第一六七一九號），惟本院認不宜以簡易
判決處刑（九十三年度簡字第五０二０號），改適用通常程序審
理，判決如下：
    主  文
甲○○動產擔保交易之債務人，意圖不法之利益，將標的物遷移
，致生損害於債權人，處有期徒刑月，如易科罰金，以佰元
折算壹日。
    犯罪事實
一、甲○○於民國九十二年八月八日，以分期付款方式向姚桂花
    購買車牌號碼Ｐ九－三九五三號自小客車，雙方約定分期付
    款總額為新臺幣（下同）二十九萬三千八百三十二元，甲○
    ○應自九十二年九月八日起至九十五年八月八日止，每月給
    付一期價款，分三十六期給付，每期應繳付貸款本金加利息
    共八千一百六十二元。雙方並於同日協議將該應收帳款債權
    及動產抵押權均轉讓予裕融企業股份有限公司（下稱裕融公
    司），嗣於九十二年八月十四日，向監理機關辦理動產擔保
    交易抵押設定登記手續完竣，約定標的物存放地點為臺北縣
    新莊市○○○路三二七巷三號三樓，在價金未付清之前，買
    受人即甲○○不得任意遷移或為其他處分。詎甲○○於取得
    上開車輛後，僅繳納八期分期價款後，自九十三年五月八日
    起即拒不付款，尚欠應付分期價款合計二十二萬八千五百三
    十六元，並意圖不法之利益，於九十三年初某日，擅自將該
    標的物遷移至臺北縣板橋市○○路某處，造成裕融公司追索
    無著而受有損害。
二、案經裕融公司訴請臺灣板橋地方法院檢察署檢察官聲請以簡
    易判決處刑，惟本院認不宜以簡易判決處刑，改適用通常程
    序審理。
    理  由
一、訊據被告甲○○固坦承其未繳付分期價款以及將動產抵押擔
    保標的物即上揭自小客車遷移至臺北縣板橋市○○路某處停
    放等事實不諱，惟矢口否認有何為自己不法利益之意圖，辯
    稱：車子已在九十三年七、八月間被裕融公司拖回去云云。
    經查，上揭犯罪事實，業據被告於本院訊問時供承伊自第九
    期起即未繳納分期價款以及前於九十三年初某日，即將前開
    車輛遷移至臺北縣板橋市○○路某處停放等情明確（見本院
    九十四年六月七日準備程序筆錄以及同年八月十七日審判筆
    錄），並有告訴人裕融公司提出之債權讓與暨動產抵押契約
    書影本、動產擔保交易動產抵押設定登記申請書影本、存證
    信函影本、訪視報告書影本各一份及催收記錄歷史資料查詢
    十紙附卷可資佐證（見臺灣板橋地方法院檢察署九十三年度
    他字第五二六六號偵查卷第五頁至第十八頁）。質諸被告自
    九十三年五月八日起即未再繳付分期價款，仍猶擅自將動產
    抵押擔保標的物移置於臺北縣板橋巿中正路某處停放，又未
    與債權人即告訴人商討還款事宜或變更標的物存放地點，致
    使告訴人追索無門，其顯有為自己不法利益之意圖甚明。被
    告雖辯稱：該車輛已於九十三年七、八月被告訴人牽回去云
    云，縱係屬實，亦屬其犯罪後之債務處理結果，仍無卸其擅
    自遷移動產擔保標的物之罪責。綜上所述，本案事證明確，
    被告犯行堪以認定，應予依法論罪科刑。
二、核被告所為，係違反動產擔保交易法第三十八條之罪。爰審
    酌被告犯罪動機、目的、方法、所生之損害、犯罪後之態度
    等一切情狀，量處如主文所示之刑，並諭知易科罰金之折算
    標準，以資懲敬。
據上論斷，應依刑事訴訟法第四百五十二條、第二百九十九條第
一項前段，動產擔保交易法第三十八條、刑法第十一條前段、第
四十一條第一項前段，罰金罰緩提高標準條例第一條前段、第二
條，判決如主文。
本案經檢察官陳鴻濤到庭執行職務。
中　　華　　民　　國　　94　　年　　8 　　月　  31　　日
                  刑事第七庭審判長法　官　胡　堅　勤
                                  法　官　李　君　豪
                                  法  官  王　瑜　玲
上列正本證明與原本無異。
如不服本判決，應於判決送達後10日內向本院提出上訴狀（應附
繕本），上訴於臺灣高等法院。
中　　華　　民　　國　　94　　年　　8 　　月　　31　　日
                                  書記官  黃  頌  棻
附錄本案論罪科刑法條全文：
動產擔保交易法第三十八條
動產擔保交易之債務人，意圖不法之利益，將標的物遷移、出賣
、出質、移轉、抵押或為其他處分，致生損害於債權人者，處三
年以下有期徒刑、拘役或科或併科六千元以下之罰金。
